【裁判字號】    90,交訴,82
【裁判日期】    900828
【裁判案由】    肇事遺棄罪等
【裁判全文】
臺灣桃園地方法院刑事判決                            九十年度交訴字第八二號
    公  訴  人  臺灣桃園地方法院檢察署檢察官
    被      告  丙○○
右列被告因肇事遺棄等案件，經檢察官提起公訴（九十年度偵字第三四一九號），本
院判決如左：
    主  文
丙○○服用酒類，不能安全駕駛動力交通工具而駕駛，處有期徒刑參月；又駕駛動力
交通工具肇事，致人傷而逃逸，處有期徒刑捌月。應執行有期徒刑拾月，緩刑參年。
被訴過失傷害部分公訴不受理。
    事  實
一、丙○○（起訴書誤載為戴文杉）於民國九十年二月十八日二十許至二十三時許，
    在附近的美食街喝五百ＣＣ二瓶，酒後吐氣所含酒精神成份為每公升○點二九毫
    克，因飲酒過量，致精神狀態不佳，已不能安全駕駛汽車，猶駕駛車牌號碼五Ｌ
    ─○二五九號自用小客車，沿桃園縣龜山鄉○○○路往華亞科技園區方向行駛，
    於翌日凌晨零時十五分許，行經上開路段三十巷口處時，因酒後駕車操控力降低
    ，致疏未注意車前狀況，不慎撞擊前方正路邊停車，由乙○○所駕駛車號ＲＣ─
    三五○九號自小客車之後車廂，致乙○○受有右側頭皮裂二×○．三之傷害（傷
    害部分業據撤回告訴），丙○○知撞傷乙○○後，竟未停車查看，反而另行起意
    ，立即倒車，並加速逃離現場，嗣於同日凌晨零時二十分許，駛至桃園縣龜山鄉
    ○○○路二二○號對面車道停車，欲與家人聯繫，適有巡邏警車經過，而為警查
    獲。
二、案經乙○○訴由桃園縣警察局龜山分局報告臺灣桃園地方法院檢察署檢察官偵查
    起訴。
    理  由
甲、有罪部分：
一、訊據被告丙○○對於酒後駕駛動力交通工具撞傷被害人乙○○，及未於肇事後，
    立即下車處理等情坦承不諱，惟矢口否認有肇事後逃逸之犯行，辯稱：因安全氣
    囊爆了，我受傷，當時有點失神，回過神就停車，剛好巡邏車過來，敲我車窗，
    問我車為何壞掉，我說我酒後駕車，發生事故，沒有肇事逃逸云云。惟查，右揭
    犯罪事實，業據被害人乙○○於警訊時指稱：「我被撞擊後，回頭查看，肇事車
    迅速從我左側往華亞科技園區疾速逃離現場．．．。」（參偵卷第八頁），嗣於
    本院調查時亦陳稱：「我停在路邊，被告突然從後方撞上，我被撞的頭昏，我看
    到被告車子往前行，．．．我有下去追他，追了七、八十公尺，他就自己停下，
    ．．．」（參本院九十年五月二十一日訊問筆錄），核與證人即當時巡邏經過之
    警員甲○○於本院訊問時證述：「我們在復興一路接近路口的地方，盤查一部機
    車，．．．，發現一部自小客車停在外側車道（旁邊還有機車道和停車位），我
    覺得不尋常，看到一個人走向右邊空地，．．．在盤查當時，發現他的車子有撞
    擊，我直接問是否有發生車禍，他說自己撞到的，我認為發生應該不久，我呼叫
    基地台，問有無車禍報案，剛好同時文化二路那，有人通報有發生車禍，我問他
    ，那個地方的事故，是否你造成的，他就承認他撞到的，．．．。」（參本院九
    十年六月二十八日訊問筆錄）之情節相符，而被告於肇事當日凌晨零時三十七分
    ，作酒精濃度測試，其飲酒後吐氣酒精濃度仍達每公升○．二九毫克，此有酒精
    測試單紀錄表、測試觀察紀錄表在卷可稽（參偵卷第十三、十二頁），又被告酒
    後駕駛動力交通工具，撞傷被害人乙○○一節，亦有道路交通事故調查報告表（
    參偵卷第十七頁）、診斷證明書（參偵卷十一頁）、現場照片四張（參偵卷第十
    四至十五頁）、桃園縣警察局道路交通事故現場測繪記錄表（參偵卷第十六頁）
    ，被告於酒後駕車，撞擊被害人所駕駛之小客車後車廂，足見被告飲酒已經過量
    ，並影響其精神意識，降低駕車之注意能力甚明，又其於肇事後，未下車處理，
    並將其所駕駛之上開車輛駛離現場一節，亦可認定。被告雖執上詞置辯，惟查，
    被告於本院調查時亦自承：「我撞到時，有點失神，轉彎後，我才回神，並停下
    車來，很緊張找手機，要聯絡家人．．．」（參本院九十年六月二十八日訊問筆
    錄），由此推知，被告肇事後，於車行一段距離後，猶知停車，並以行動電話通
    知家人，顯見其當時之精神狀態，尚屬清醒。此外，被告停車地點，距離肇事地
    點，約有二、三百公尺，中間還經過一處轉彎一情，業據證人甲○○（參本院前
    開筆錄）、鄭崇敏（參本院九十年六月十四日訊問筆錄）證述在卷，是由其行進
    之距離觀之，顯非單純車輛撞擊後之滑行。另由被害人之車輛遭撞擊後所攝之照
    片觀之（參偵卷第十五頁），被害人之車輛尾端，有非常嚴重之凹陷及毀損，足
    見被告自後撞擊力量非輕，被告所駕駛之車輛，亦必然因撞擊而停止，如非先將
    車向後倒退，自然遭被害人之車輛阻擋，根本無法前行，由被告尚能將所駕車輛
    先打倒檔，再換前進檔，而後逃離現場觀之，被告逃離現場，係出於故意，其辯
    稱：因腳在油門，又受到驚嚇，不是有意往前開一詞，核屬卸責之詞，不足採信
    。本件事證業臻明確，被告犯行，應可認定。
二、查被告飲酒後達不能安全駕駛交通工具之狀態，猶駕駛汽車，核其所為，係犯刑
    法第一百八十五條之三公共危險罪。又查駕車撞傷被害人，未施予救助，而逕行
    逃逸，核其所為，係犯刑法第一百八十五條之四之肇事逃逸罪。被告所犯上開二
    罪，犯意各別，行為互殊，應分論併罰。爰審酌其肇事後竟駕車逃離現場，惡性
    非輕，惟事後尚知悔悟，與被害人達成民事和解，獲得被害人之宥恕並撤回過失
    傷害部分之告訴（詳後述），犯罪後態度尚稱良好等一切情狀，量處如主文所示
    之刑，並定應執行之刑。又被告未曾受有期徒刑以上刑之宣告，此有臺灣高等法
    院被告全國前案紀錄表一紙在卷可憑，被告犯後經被害人宥恕不再追究刑責，本
    院認其係屬偶發之犯罪，經此論罪科刑之教訓，當知所警惕而無再犯之虞，所宣
    告之刑以暫不執行為適當，爰併宣告緩刑三年，以策自新。
乙、公訴不受理部分：
一、按告訴乃論之罪，告訴人於第一審辯論終結前得撤回其告訴，又告訴經撤回者，
    應諭知不受理之判決，刑事訴訟法第二百三十八條第一項、第三百零三條第三款
    分別定有明文。
二、公訴意旨另以：被告丙○○於九十年二月十九日凌晨零時十五分許，酒後駕駛車
    牌五Ｌ─○二五九號自小客車，沿桃園縣龜山鄉○○○路往華亞科技園區方向行
    駛，行經上開路段三十巷口處時，疏未注意車前狀況，不慎撞及前方正路邊停車
    ，由被害人乙○○所駕駛中號ＲＣ─三五○九號自小客車，致被害人乙○○受有
    右側頭皮裂二×○．三之傷害。案經被害人乙○○訴請偵辦，因認被告另涉犯刑
    法第二百八十四條第一項之過失傷害罪嫌。惟查，前開罪名依刑法第二百八十七
    條前段規定，須告訴乃論，茲被告於本院審理期間與被害人達成民事和解，並經
    告訴人當庭表示撤回本件過失傷害告訴，此有和解書一份、本院九十年五月二十
    一日訊問筆錄在卷可稽，揆諸前揭法文意旨，被告前開被訴過失傷害犯行部分，
    應諭知不受理之判決。
據上論斷，應依刑事訴訟法第二百九十九條第一項前段、第三百零三條第三款，刑法
第一百八十五條之三、第一百八十五條之四、第五十一條第五款、第七十四條第一款
，判決如主文。
本案經檢察官陳美華到庭執行職務。
中      華      民      國    九十      年      八      月    二十八    日
                              臺灣桃園地方法院交通法庭
                                  審判長法  官  王  兆  飛
                                        法  官  張  淑  芬
                                        法  官  李  桂  英
右正本證明與原本無異。
如不服本判決，應於判決送達後十日內向本院提出上訴狀( 應附繕本 )，上訴於
臺灣高等法院。
                                        書記官  梁  麗  雲
中      華      民      國    九十      年      八      月    二十九    日
附錄：本案論罪科刑法條全文
刑法第一百八十五條之三
服用毒品、麻醉藥品、酒類或其他相關之物、不能安全駕駛動力交通工具而駕駛者，
處一年以下有期徒刑、拘役或三萬元以下罰金。
刑法第一百八十五條之四
駕駛動力交通工具者肇事，致人死傷而逃逸者，處六月以上五年以下有期徒刑。


司法院資訊處製作；財團法人民間司法改革基金會備份。
